臺灣臺北地方法院刑事判決　　　　　　　95年度訴字第1480號
公　訴　人　臺灣臺北地方法院檢察署檢察官
被　　　告　乙○○
　　　　　　　　　　（現於臺灣臺東岩灣技能訓練所感訓中）
　　　　　　　　　　（暫押臺灣臺北看守所）
指定辯護人　甲○公設辯護人沈芳萍
上列被告因違反槍砲彈藥刀械管制條例案件，經檢察官提起公訴
（95年度偵字第12272 號），甲○判決如下：
    主  文
乙○○未經許可，持有可發射子彈具有殺傷力之改造手槍，處有
期徒刑參年貳月，併科罰金新臺幣伍萬元，罰金如易服勞役，以
新臺幣壹仟元折算壹日。
扣案之具殺傷力仿WALTHER廠PPK/S型改造手槍壹支（槍枝管制編
號：0000000000），沒收之。
    事  實
一、乙○○明知可發射金屬或子彈具有殺傷力之槍砲，係槍砲彈
    藥刀械管制條例所列管之槍枝，非經中央主管機關許可，不
    得持有，竟自民國95年3 月間退伍後，搬入其已歿兄長張正
    川在臺北市萬華區○○○道120 巷39弄13號住處房間內，而
    持有張正川所有具殺傷力之PPK 改造手槍1 支。嗣經警於95
    年5 月30日下午2 時30分許，至上開處所搜索因而查獲，並
    扣得前開有殺傷力之PPK 改造手槍1 支。
二、案經臺北市政府警察局中正第二分局報告臺灣臺北地方法院
    檢察署檢察官偵查起訴。
    理  由
一、訊據被告乙○○固坦承自95年3 月間退伍後，持有上述PPK
    改造手槍，惟辯稱：並不知該槍有殺傷力云云。經查，本件
    係因證人鄭志誠於警詢供述：「95年5 月5 日下午1 點多我
    在臺北市○○路○ 段309 巷24號生活資訊網咖上網．．發現
    隔壁位置編號14的人接到1 通電話講話很緊張，那人掛掉電
    話後馬上告訴坐在我旁邊編號13位置的男子說『老大出事了
    ，老大問你東西在哪裡』，編號13位置的男子回說『你說鐵
    仔喔，放在我家啊』．．我知道他們的鐵仔指的是槍．．95
    年5 月12日上午9 點多我到生活資訊網咖再次發現之前說的
    那位編號13位置的男子在上網．．我有聽到他講電話說『你
    人調好，看在哪裡通知我我回去拿家私』，後來他匆忙離開
    約1 個小時後再回來，我有看到他多背了1 個腰包形狀鼓鼓
    的，後來有人來找他，問他東西帶了沒．．他拉開拉鍊．．
    我有瞄到露出來的槍柄，我可以確定那個人身上帶槍．．95
    年5 月18日晚上10點多．．我聽到他對朋友講『只要價錢講
    得合，我隨時回去拿馬上就可以處理事情』、『給他開2 槍
    讓他生意做不成』這些片段話」（見95年聲搜字第787 號卷
    第6 、7 頁）等語，經警聲請搜索後，果在被告住處查獲上
    開有殺傷力之PPK 改造手槍1 支，被告辯稱不知該槍有殺傷
    力，孰人能信。此外，甲○並審酌被告於警詢時陳述：「母
    親知道我拿到張正川的PPK 改造手槍但我騙她已經丟掉了。
    」（見偵卷第8 頁），苟該槍並無殺傷力，諒亦無欺騙其母
    其持有該槍之理。綜上，被告確知其持有上該PPK 改造手槍1
    支有殺傷力，實堪認定。此外，並有扣案之改造手槍1 支（
    槍枝管制編號0000000000號）可資佐證。而上開槍枝經送請
    內政部警政署刑事警察局鑑定結果，扣案之改造手槍認係由
    仿WALTHER廠PPK/S型半自動手槍所製造之槍枝，換裝土造金
    屬槍管而成之改造手槍，機械性能良好，可擊發適用子彈，
    認具殺傷力，有該局95年7 月24日刑鑑字第0950079342號槍
    彈鑑定書附卷足憑，被告之犯行明確，洵堪認定，應依法論
    科。
二、查刑法於94年2 月2 日修正公布，95年7 月1 日施行。而按
    行為後法律有變更者，適用行為時之法律，但行為後之法律
    有利於行為人者，適用最有利於行為人之法律，現行刑法第
    二條第一項訂有明文。此條規定乃與刑法第一條罪刑法定主
    義契合，而貫徹法律禁止溯及既往原則，係規範行為後法律
    變更所生新舊法律比較適用之準據法，是刑法第二條本身雖
    經修正，但刑法第二條既屬適用法律之準據法，本身尚無比
    較新舊法之問題，應一律適用裁判時之現行刑法第二條規定
    以決定適用之刑罰法律。另按：刑法修正前同法第三十三條
    第五款規定：「罰金為一元以上」、修正後刑法第三十三條
    第五款規定：「罰金為新臺幣一千元以上」。而槍砲彈藥刀
    械管制條例第八條第四項未經許可持有具有殺傷力之改造槍
    枝罪之法定刑為「三年以上十年以下有期徒刑，併科新臺幣
    七百萬元以下罰金」，是依修正前、後該條項之罰金刑部分
    ，由新臺幣三元以上，變更為新臺幣一千元以上。因此，比
    較上述修正前、後之刑罰法律，自以修正前之規定，較有利
    於被告。
三、再查，扣案之具有殺傷力之改造手槍1 支屬槍砲彈藥刀械管
    制條例第四條第一項第一款所稱之槍砲，依據同條例第五條
    規定，非經主管機關許可不得持有。是核被告所為，係犯槍
    砲彈藥刀械管制條例第八條第四項未經許可持有具有殺傷力
    之改造槍枝罪。公訴意旨原指訴被告涉犯槍砲彈藥刀械管制
    條例第七條第四項未經許可持有手槍罪，業經蒞庭檢察官更
    正為同法第八條第四項未經許可持有具有殺傷力之改造槍枝
    罪，基於檢察一體原則，應以蒞庭檢察官到庭所為之陳述為
    準；再者，起訴書指訴被告自87年1 月30日起持有本件槍枝
    ，惟為被告所否認，復無其他證據足以證明，難認為可採，
    爰以被告所自陳係自95年3 月間退伍後始持有上該槍枝為據
    ，均附此敘明。爰審酌槍砲屬高度危險物品，非經主管機關
    許可不得擅自持有，以維社會大眾安全，被告未經許可，持
    有上開槍枝，嚴重破壞社會秩序並有危害他人生命、身體、
    自由、財產安全之虞，惟僅持有改造手槍1支、數量甚少等
    一切情狀，量處如主文所示之刑。另按修正前刑法第四十二
    條第二項前段規定：「易服勞役以一元以上三元以下折算一
    日」，再依修正前罰金罰鍰提高標準條例第二條「依刑法第
    四十一條易科罰金或第四十二條第二項易服勞役者，均就其
    原定數額提高為一百倍折算一日」之規定（現已刪除），應
    以新臺幣三百元至九百元折算一日。至修正後之刑法第四十
    二條第三項前段規定：「易服勞役以新臺幣一千元、二千元
    或三千元折算一日。」，是比較新舊法結果，自以新法較有
    利於被告，應適用修正後刑法第四十二條第三項前段規定，
    就罰金刑部分，諭知易服勞役之折算標準。
四、扣案之具殺傷力仿WALTHER廠PPK/S型半自動手槍之改造手槍
    1 支（槍枝管制編號：0000000000）依槍砲彈藥刀械管制條
    例第四條第一項第一款、第五條，係屬違禁物，均依刑法第
    三十八條第一項第一款規定宣告沒收之。
據上論斷，應依刑事訴訟法第二百九十九條第一項前段，槍砲彈
藥刀械管制條例第八條第四項，刑法第二條第一項、第十一條前
段、第三十八條第一項第一款、第四十二條第三項前段，判決如
主文。
本案經檢察官黃紋綦到庭執行職務。
中　　華　　民　　國　　96　　年　　1 　　月　　31　　日
　　　　　　　　　        刑事第三庭
                              審判長法  官  黃雅芬
                                    法　官　游士珺
                                    法　官　王幸華
以上正本證明與原本無異
如不服本判決應於送達後10日內向甲○提出上訴狀
           　　 　　　　　　　　    書記官　陳泰寧
中　　華　　民　　國　　96　　年　　1 　　月　　31　　日
附錄本案論罪科刑法條全文：
槍砲彈藥刀械管制條例第8條
未經許可，製造、販賣或運輸鋼筆槍、瓦斯槍、麻醉槍、獵槍、
空氣槍或第4條第1項第1款所定其他可發射金屬或子彈具有殺傷
力之各式槍砲者，處無期徒刑或5年以上有期徒刑，併科新臺幣1
千萬元以下罰金。
未經許可，轉讓、出租或出借前項所列槍枝者，處 5 年以上有期
徒刑，併科新臺幣 1 千萬元以下罰金。
意圖供自己或他人犯罪之用，而犯前二項之罪者，處無期徒刑或
 7 年以上有期徒刑，併科新臺幣 1 千萬元以下罰金。
未經許可，持有、寄藏或意圖販賣而陳列第 1 項所列槍枝者，處
 3年以上10年以下有期徒刑，併科新臺幣700萬元以下罰金。
第 1 項至第 3 項之未遂犯罰之。
